CURRICULUM VITAE

ANA CLÁUDIA BRANCO FRANÇA DADOS PESOAIS

Avenida das Araucárias 4155 – Bloco A - Águas Claras - Brasília - DF

Telefone: 61-3203.4532 / Celular: (61) 98135-4199

e-mail: acbfranca@yahoo.com.br

linkedin: /in/ana-claudia-branco-frança-b6619725/

AREA DE INTERESSE

Departamento de TI, Instrutor de informática e monitor de informática

PERFIL PROFISSIONAL

Pós Graduada em Analise de Sistema com graduação em Tecnologia de Processamento de Dados, profissional comprometida e responsável com resultados.

Fui instrutora de informática e coordenadora pedagógica em várias outras escolas onde ministrava aulas de Windows, Office, Internet, Web designer, designer gráfico, gerenciamento de projetos e fui responsável também pela elaboração de projetos, planos de cursos, contratação de professores e reuniões pedagógicas.

Atuei como líder de projeto, onde gerenciava e acompanhava as atividades desenvolvidas dos consultores do sistema; era responsável pelo planejamento e acompanhamento das demandas; validações do sistema referente as etapas desenvolvidas; cadastro, configurações, criação de relatórios e treinava os demais colaboradores para utilizarem o sistema Mega ERP.

Atuei como analista de suporte de Ti na FCETM, implantação e manutenção de hardwares e software básico e de apoio, define controle de acesso aos recursos, participa na documentação de rotina e acompanha o desempenho dos recursos técnicos instalados.

EXPERIÊNCIAS PROFISSIONAIS

Serviço Nacional de Aprendizagem Comercial - SENAC - Uberaba /MG

Instrutora de Informática - 2013 a 2014

- Informática básica e avançado (Windows 7, Office 2010, Corel DrawX6, Photoshop, Page Maker, Flash, Fireworks, Dreamweaver, HTML).
- Informática Empresarial Gerenciamento de Projetos (MsProject 2007 e 2010).

Centro Brasileiro de Cursos - CEBRAC

Instrutora de Informática - 2011 à 2013

- Informática básica e avançado (Windows 7 e Office 2010; Internet; Corel DrawX6, Photoshop CS6, Page Maker, Flash, Fireworks, Dreamweaver, HTML);

Victoria Empreendimentos E Participações Ltda. - Brasília / DF

Líder de Projeto - 10/2009 à 12/2010

- Atuar no controle, estudo e elaboração de projetos.
- Auxiliar equipe, controlando prazos de entregas, acompanhamento e alinhamento das atividades.
- Acompanhar o desenvolvimento dos projetos e participar de reuniões de definição.
- Prestar o suporte as áreas no controle e acompanhamento das atividades dos projetos após aprovação, visando aperfeiçoar os processos de gestão referente aos mesmos.
- Organização da documentação.

Centro de Ensino Superior de Uberaba - CESUBE

Professora de Informática de Ensino Superior - 2004 à 2009

- Professora de Informática na plataforma Windows XP e Microsoft Office (nível avançado) para o curso de Engenharia Civil e Computação em Arte para o curso de Educação Artística.

Educação & Tecnologia - BIT COMPANY

Coordenadora de Ensino – 05/2008 à 10/2008

- Elaboração de projeto, planos de cursos, contratação de Professores, reuniões pedagógicas
- Aulas ministradas para o curso de Qualificação em Administração em Informática: (Windows XP, Microsoft Office 2007)

Faculdade de Ciências Econômicas do Triângulo Mineiro - FCETM

Analista de Suporte de 2000 à 2006

- Administração da infraestrutura,
- Administração de redes de computadores e sistemas no ambiente Novell, Windows e Linux;
- Instalação de SO (Windows, Unix e Linux): configuração das redes, configuração dos protocolos TCP/IP;
- Redes Novell: instalação, configuração nas Plataformas Linux (Debian, Conectiva, Kurumim) e Unix;
- Instalação e configuração de aplicativos: OpenOffice, Gimp e Mozila; aplicativos Microsoft Office, Antivírus, Firewall, Compactadores, Corel Draw e Gerenciamento de e-mails (criação e configuração de contas);
- Controle e Documentação de equipamentos e softwares;
- Supervisão das equipes de suporte a usuários.

Interativa Cursos De Informática

Instrutora de Informática 1998 a 2000

- Informática básica para pessoas portadores de deficiências (Windows 98, Microsoft Office e Internet Explorer).
- Informática Avançada (Corel Draw, Photoshop, Page Maker e Microsoft Project)

Comércio De Armarinhos Fiel Ltda.

Analista de Informática 1995 a 1996 - Uberaba - MG

- Administração da infraestrutura de CPD
- Administração de redes de computadores e sistemas(softwares)da empresa, ambiente DOS e Windows
- Controle de Manutenção dos equipamentos (hardware).

Trabalho Voluntário: Lions Clube Uberaba 70 – Curso de Informática – 08/2006 Instrutora de Informática:

- Informática básica para 3ª Idade (Windows 98, Microsoft Office e Internet Explorer).

FORMAÇÃO ACADÊMICA

- **Pós-graduação em Análise de Sistemas -** UNAERP "Universidade de Ribeirão Preto / SP" -12/2002.
- Graduação em Tecnologia de Processamento de Dados UNIUBE "Universidade de Uberaba / MG" (1994)

CURSOS COMPLEMENTARES

Idiomas

- Inglês: básico / Espanhol: básico

Cursos à Distância

- PNL Aplicada a Educação Prime Cursos do Brasil 2017 35 hrs.
- Informática na Educação Prime Cursos do Brasil 2016 30 hrs.
- Cidadania Fiscal Escola de Administração Fazendária (ESAF) 2015 20 hrs.
- Gestão de Finanças Pessoais Escola de Administração Fazendária (ESAF) 2015 20 hrs)

Cursos Presenciais:

- Matemática Financeira com HP 12C Brasília 2010 30 hrs
- Web Designer Uberaba em 2008 83hrs)
- Designer Gráfico Uberaba em 2007 90 hrs
- Autocad 2006 Uberaba em 2007 40 horas
- Administrativos Uberaba em 2007 40 horas
- Linux Total Lidercomp Uberaba em 2000 40horas

Seminários:

- III Seminário de Ciências Empresariais "Liderança no Contexto de Mudança do Século XXI" FCETM Uberaba em 2002 – 20 horas
- II Congresso de Informática e Telemática do Triângulo Mineiro Uberaba em 1994 18 horas

Ana Claudia Branco França Brasília, maio 2017.